臺北高等行政法院裁定　　　　　　　　　　　　　　　九十二年度訴字第二八九號
　　原　　　告　久新不銹鋼五金貿易有限公司
　　代　表　人　甲○○
　　被　　　告　財政部臺灣省北區國稅局
　　代　表　人　林吉昌（局長）
　　　　　　　　送達代收人乙○.
右當事人間因營利事業所得稅事件，原告不服財政部九十一年十二月五日台財訴字第
０九一００四四七一七號訴願決定，提起行政訴訟，本院裁定如左：
    主    　文
原告之訴駁回。
訴訟費用由原告負擔。
    理    　由
一、按官署之行政處分，經人民依行政爭訟之手段請求救濟，而經受理訴願之官署就
    實體上審查決定而告確定，或經行政法院就實體上判決確定者，即兼有形式上及
    實質上之確定力，任何人對於同一事項，既不得再行爭執，而為該處分之官署及
    其監督官署，亦不能復予變更。又按原告之訴若有起訴不合程式或不備其他要件
    ，且其情形無從補正者，行政法院應逕以裁定駁回之。行政訴訟法第一百零七條
    第一項第十款定有明文。
二、原告八十三年度營利事業所得稅結算申報，被告所屬三重稽徵所以其未提示帳證
    供核，依所得稅法第八十三條規定，按同業利潤標準核定其課稅所得額為新台幣
    （下同）二、三九七、三八九元，補徵稅額為五八八、五七二元。原告不服，於
    八十五年八月十九日申請復查，嗣於八十五年九月十二日撤回上開復查，經被告
    函復准予撤回復查申請在案。迨九十年十二月十八日原告復就同一事件申請復查
    ，遭不予受理，提起訴願，亦遭決定駁回，遂向本院提起行政訴訟。
三、經查本件原告八十三年度營利事業所得稅事件，經被告初查核定其課稅所得額為
    二、三九七、三八九元，補徵稅額為五八八、五七二元，核定稅額繳款書繳納期
    限至八十五年八月二十日。原告不服，於八十五年八月十九日申請復查，旋於同
    年九月十二日撤回上開復查之申請，並經被告函復准予撤回在案，有原告撤回復
    查申請書及被告函暨雙掛號送達回執等影本附於原處分卷可稽，是原告八十三年
    度營利事業所得稅事件業經核定確定在案，應可確定。依首開說明，原告即不得
    就同一事件再行爭執，而為該核稅處分之被告及訴願決定機關亦不能復予變更，
    殆無疑義。茲原告復就同一事件於九十年十二月十八日再申請復查，揆之首揭說
    明，其係對於同一事件再行爭執，自為法所不許，從而被告以原告申請有違一事
    不再理原則及對確定案件再行爭執，而予以決定不受理，於法並無不合，訴願決
    定機關財政部予以駁回原告之訴願，亦無違誤，原告復提起本件行政訴訟，顯非
    合法，應予駁回。又本件訴訟因不合法既經駁回，其實體上之主張即無庸審酌論
    究，併予敘明。
四、依行政訴訟法第一百零七條第一項第十款、第一百零四條、民事訴訟法第九十五
    條、第七十八條，裁定如主文。
中　　華　　民　　國　　九十三　　　年　　　七　　　　月　　  三十　　　日
                            臺 北 高 等 行 政 法 院  第 三 庭
                                           審 判 長  法    官  鄭忠仁
                                                     法    官  楊莉莉
                                                     法    官  林育如
右為正本係照原本作成。
如不服本裁定，應於送達後十日內向本院提出抗告狀（須按他造人數附繕本）。
中　　華　　民　　國　　九十三　　　年　　　七　　　　月　　  三十　　　日
             　　　　　　　　　　　　　　　　　　    書 記 官　林惠堉
